【裁判字號】    95,上易,271
【裁判日期】    950503
【裁判案由】    竊盜
【裁判全文】
臺灣高等法院臺中分院刑事判決         95年度上易字第271號
上  訴  人
即  被  告  丁○○
上列上訴人因竊盜案件，不服臺灣臺中地方法院94年度易字第
2233號中華民國94年12月16日第一審判決（起訴案號：臺灣臺中
地方法院檢察署94年度偵字第14786號併辦案號：臺灣臺中地方
法院檢察署94年度偵字第16539、16726號，95年度偵字第4359號
），提起上訴，本院判決如下：
    主  文
原判決撤銷。
丁○○連續毀壞門扇竊盜，處有期徒刑壹年肆月。
    事  實
一、丁○○意圖為自己不法之所有，並基於概括犯意，連續於下
    列時、地為竊盜行為:
  於民國（下同）94年6月21日14時左右，以不詳方法破壞丙○○位在臺中縣太平市○○路○段368號宿舍門上之門鎖，進
    入其內（侵入住宅部分未據告訴）徒手竊取丙○○所有之電
    腦主機（華碩P4 SGX-MX）1臺，得手後，以新臺幣（下同）
    3千5百元之代價，將之出售予不詳姓名年籍綽號「小黑」之
    成年男子。
  於94年6月29日12時左右，以不詳方法進入臺中市西屯區華夏
    巷東2弄11號2樓戊○○住處（侵入住宅部分未據告訴），徒
    手竊取蔡智惠所申辦而由戊○○所管領使用行動電話1支（
    三星牌，型號T108，序號000000000000000號），得手後離
    去現場，並於94年6月29日某時，前至臺中市○區○○路3段
    279號「緯翰通訊聯盟」，將上開竊得之物連同另1支以不詳
    方式取得之行動電話（三星牌，型號不詳，序號
    000000000000000號），以1千5百元之價格變賣予不知情之
    吳鎮武。
  於94年7月22日11時前某時，以不詳方法進入臺中縣太平市○○路○段32巷41號甲○○住處（侵入住宅部分未據告訴），
    徒手竊取蕭片所申辦而由甲○○所管領使用之行動電話1支
    （三星牌，型號A288，序號000000000000000號），得手後
    離去現場，並於94年7月23日某時，前至臺中市○區○○路3
    段279號「緯翰通訊聯盟」，將上開竊得之物連同另1支以不
    詳方式取得之行動電話（三星牌，型號不詳，序號
    000000000000000號），以7百元之價格變賣予不知情之吳鎮
    武。
  於94年7月21日15時左右，徒手進入臺中縣太平市○○路○段
    322巷61之5弄10號（侵入住宅未據告訴），竊取庚○○所有
    之電腦主機及viewsonic螢幕各個，得手後，旋將竊得之物
    分別以3千元、3千5百元之代價，將之出售予不詳姓名年籍
    之成年男子，得款花用殆盡。
  於94年9月9日16時10分左右，利用臺中縣太平市○○路○段402
    巷30號4樓住處門未上鎖之機會，推門進入上址（侵入住宅
    未據告訴），竊取己○○所有之現金3千4百元後，惟欲再著
    手接續竊取電腦之際，即為己○○當場發覺，丁○○立即逃
    逸，逃至臺中縣太平市○○路○段402巷21號前，經警查獲，
    並扣得己○○屋內之螺絲起子1支。
二、案經臺中縣警察局霧峰分局報請臺灣臺中地方法院檢察署檢
    察官偵查起訴。臺中縣警察局霧峰、烏日分局報請臺灣臺中
    地方法院檢察署檢察官偵查移送併辦。
    理  由
一、上訴人即被告（下稱被告）丁○○於警詢、檢察官偵訊、原
    審及本院審理中，就上開犯罪事實部分均坦承不諱，
    核與證人即被害人丙○○、庚○○、己○○於警詢時指述被
    害之情節相符，復有監視錄影翻拍列印照片1幀、贓物認領
    保管單1紙在卷可資佐證，堪認被告前揭自白與事實相符。
    被告雖矢口否認有犯罪事實部分之犯行，辯稱：其不知
    有這回事云云，惟查被告此部分之犯行，業經證人即被害人
    甲○○之父江曜坤、戊○○於警詢時分別指訴明確，且經證
    人吳鎮武於警詢中指證在卷，並有「緯翰通訊聯盟」買賣出
    貨單2紙、受理刑事案件報案三聯單、通聯資料單、員警職
    務報告書各1紙附卷可稽，被告此部分之辯解並不可採（上
    開證人及被害人於警詢時陳述之詞，雖均屬被告以外之人於
    審判外之陳述，依刑事訴訟法第159條第1項規定，本不得作
    為證據，然而，當事人〈即被告及公訴人〉於原審及本院調
    查證據時，知有前開情形，而未於言詞辯論終結前聲明異議
    ，依同法第159條之5第2項規定，視為經當事人於審判程序
    同意作為證據，本院審酌其等前開言詞陳述作成時之情況，
    均無任何不法情事，認為適當，得為證據。），從而本件事
    證明確，被告犯行洵堪認定，應依法論科。
二、核被告丁○○就犯罪事實欄所為，係犯刑法第321條第1項
    第2款之毀壞門扇竊盜罪；就犯罪事實欄至所為，係犯
    刑法第320條第1項之竊盜罪。被告先後5次竊盜犯行，均係
    犯構成要件相同之罪，顯係基於概括之犯意反覆為之，應依
    連續犯從一重之毀壞門扇竊盜罪1罪，並加重其刑。又被告
    所犯上開犯罪事實欄至之部分犯行，雖未經起訴，但與
    起訴部分有連續犯之裁判上1罪關係，為起訴效力所及，復
    經檢察官移送併辦，本院自得併予審理。又按受有期徒刑之
    執行完畢，或受無期徒刑或有期徒刑一部之執行而赦免後，
    5年以內再犯有期徒刑以上之罪者，方為累犯，此觀刑法第
    47條規定甚明。又裁判確定前犯數罪者，併合處罰之；數罪
    併罰，宣告多數有期徒刑者，於各刑中之最長期以上，各刑
    合併之刑期以下，定其刑期，刑法第50條、第51條第5款定
    有明文。故刑法第47條所謂之「受有期徒刑之執行完畢」，
    於數罪併罰案件，係指所定之執行刑，執行完畢而言；如於
    定執行刑之前，因有一部分犯罪先確定，形式上予以執行，
    仍應依前揭規定定其應執行之刑，俟檢察官指揮執行「應執
    行刑」時，再就形式上已執行部分予以折抵，不能謂先確定
    之罪已執行完畢（最高法院87年度台上字第4099號判決參照
    ）。查被告前於89年間，因竊盜案件，經臺灣臺中地方法院
    以89年度易字第2570號判處有期徒刑10月確定，並先行入監
    執行，而於91年5月30日縮刑期滿而於翌日出監，又於93年
    間因詐欺案件，經本院以93年度上易字第1201號判處有期徒
    刑3月確定，該詐欺案件與前開竊盜案件合併定應執行有期
    徒刑1年確定，該刑期應執行至95年3月18日止等情，有臺灣
    高等法院被告前案紀錄表在卷可佐，是被告上開案件自應以
    其合併定應執行刑且全部執行完畢時，始符刑法第47條之「
    受有期徒刑之執行完畢」，不得僅以被告於形式上曾就先確
    定之竊盜罪部分已先行執行，而認先確定之竊盜罪業已執行
    完畢，從而，被告本件犯行尚未構成累犯，併此敘明。
三、原審認被告丁○○罪證明確，予以論罪科刑，固非無見，惟
    查：原判決未及審酌被告所犯上開事實欄之部分犯行，
    自有未合。被告上訴意旨以原判決量刑過重、其願與被害人
    和解等情，而指摘原判決不當，雖無理由，然原判決既有上
    述可議之處，自應由本院將原判決予以撤銷改判。爰審酌被
    告有竊盜等前案紀錄，素行不佳，竟猶一再為竊盜犯行，復
    未與被害人和解，賠償被害人之損害，犯後坦承部分犯行等
    一切情狀，量處如主文第2項所示之刑。至本件扣案螺絲起
    子1支，尚無證據可證係被告所有之物，亦非違禁物，爰不
    予宣告沒收。
四、又本案固係被告丁○○上訴，然刑法第56條之連續犯雖以1
    罪論，但得加重其刑至2分之1，其加重多寡，當與連續犯行
    次數之多寡有關，故同1連續犯案件，其所認定犯行次數較
    少者，與所認定犯行次數較多者，兩者適用之連續犯刑罰法
    條，就形式上觀之，雖無差異，但實質上其法條所含刑罰輕
    重之程度，顯有不同，本院認定被告連續犯之次數，既較第
    1審法院所認定者為多，則第1審判決適用之連續犯刑罰法條
    ，實質上即難謂當，依照刑事訴訟法第370條但書之規定，
    本院自得諭知較重於第1審判決之刑（參考最高法院92年度
    臺上字第119號、87年度臺上字第495號判決意旨），附此說
    明。
據上論斷，應依刑事訴訟法第369條第1項前段、第364條、第299
條第1項前段，刑法第56條、第321條第1項第2款，判決如主文。
本案經檢察官乙○○到庭執行職務。
中    華    民    國    95    年    5  月     3       日
          刑事第十一庭  審判長法  官  黃  梅  月
                              法  官  黃  日  隆
                              法  官  林  宜  民
上列正本證明與原本無異。
不得上訴。
                              書記官  林  桂  鳳
中    華    民    國    95    年    5  月  5          日
                                                      Ａ


司法院資訊處製作；財團法人民間司法改革基金會備份。
